<!DOCTYPE html PUBLIC "-//W3C//DTD XHTML 1.0 Transitional//EN" "http://www.w3.org/TR/xhtml1/DTD/xhtml1-transitional.dtd">
<html xmlns="http://www.w3.org/1999/xhtml">
<head>
	<meta http-equiv="Content-Type" content="text/html; charset=iso-8859-1" />
	<title>Ymmärrä suomea</title>
	<style type="text/css" media="all">@import "css/styles.css";</style>
	<script type="text/javascript" src="swfobject.js"></script>
</head>
<body class="font-medium">
	<div id="main-wrapper">
		<div id="topbar"></div>
		<div id="main-menu">
			<table cellspacing="0" cellpadding="0" border="0" class="add-links"><tr>
				<td class="item"><img class="raquo" src="i/raquo.gif" alt="" height="7" width="4" /><a href="/ymmarra/index.php?moduli=sanakirja">Sanakirja</a></td>
				<td class="item"><img class="raquo" src="i/raquo.gif" alt="" height="7" width="4" /><a href="/ymmarra/index.php?moduli=verbit">Verbiluettelo</a></td>
				<td class="item"><img class="raquo" src="i/raquo.gif" alt="" height="7" width="4" /><a href="/ymmarra/index.php?moduli=kielioppi">Kielioppi</a></td>
			</tr></table>
			<table cellspacing="0" cellpadding="0" border="0"><tr>
				<td class="item"><img class="raquo" src="i/raquo.gif" alt="" height="7" width="4" /><a href="/ymmarra/index.php">Etusivu</a></td>
				<td class="item"><img class="raquo" src="i/raquo.gif" alt="" height="7" width="4" /><a href="/ymmarra/index.php?moduli=tekstit">Lukutekstit</a></td>
			</tr></table>
		</div>
		<div id="content">
			<table cellspacing="0" cellpadding="0" border="0" id="content-wrapper"><tr>
				<td>
					<div id="left-menu">
												<div class="header-verb"><span>Verbit</span></div>
						<div class="menu">
								<div class="init"><a href="/ymmarra/index.php?moduli=verbit&kirjain=a">A</a></div>
								<div class="init"><a href="/ymmarra/index.php?moduli=verbit&kirjain=e">E</a></div>
								<div class="init"><a href="/ymmarra/index.php?moduli=verbit&kirjain=h">H</a></div>
								<div class="init"><a href="/ymmarra/index.php?moduli=verbit&kirjain=i">I</a></div>
								<div class="init"><a href="/ymmarra/index.php?moduli=verbit&kirjain=j">J</a></div>
								<div class="init"><a href="/ymmarra/index.php?moduli=verbit&kirjain=k">K</a></div>
								<div class="init"><a href="/ymmarra/index.php?moduli=verbit&kirjain=l">L</a></div>
								<div class="init"><a href="/ymmarra/index.php?moduli=verbit&kirjain=m">M</a></div>
								<div class="init"><a href="/ymmarra/index.php?moduli=verbit&kirjain=n">N</a></div>
								<div class="init"><a href="/ymmarra/index.php?moduli=verbit&kirjain=o">O</a></div>
								<div class="init"><a href="/ymmarra/index.php?moduli=verbit&kirjain=p">P</a></div>
								<div class="init"><a href="/ymmarra/index.php?moduli=verbit&kirjain=r">R</a></div>
								<div class="init"><a href="/ymmarra/index.php?moduli=verbit&kirjain=s">S</a></div>
								<div class="init"><a href="/ymmarra/index.php?moduli=verbit&kirjain=t">T</a></div>
								<div class="init"><a href="/ymmarra/index.php?moduli=verbit&kirjain=u">U</a></div>
								<div class="init"><a href="/ymmarra/index.php?moduli=verbit&kirjain=v">V</a></div>
								<div class="init"><a href="/ymmarra/index.php?moduli=verbit&kirjain=y">Y</a></div>
								<div class="init"><a href="/ymmarra/index.php?moduli=verbit&kirjain=Ä">Ä</a></div>
						</div>					</div>
				</td>
				<td>
					<div id="main-content">
						<div id="path">
							<a href=".">Etusivu</a> &gt; <a href="/ymmarra/index.php?moduli=verbit&kirjain=V">V</a>						</div>
													<h1>VAATIA</h1>
						<table cellspacing="0" cellpadding="0" border="0">
							<tr>
								<td colspan="2" style="padding-bottom:10px;"><strong>Aktiivin indikatiivi</strong></td>
							</tr>
							<tr>
								<td><pre>PREESENS                   
minä      vaadin           
sinä      vaadit           
hän       vaatii           
me        vaadimme         
te        vaaditte         
he        vaativat         

PASSIIVI
          vaaditaan        

IMPERFEKTI                 
         vaadin            
         vaadit            
         vaati             
         vaadimme          
         vaaditte          
         vaativat          

PASSIIVI
         vaadittiin        

PERFEKTI
olen     vaatinut          
olet     vaatinut          
on       vaatinut          
olemme   vaatineet         
olette   vaatineet         
ovat     vaatineet         

PASSIIVI
on       vaadittu          

PLUSKVAMPERFEKTI
olin     vaatinut          
olit     vaatinut          
oli      vaatinut          
olimme   vaatineet         
olitte   vaatineet         
olivat   vaatineet         

PASSIIVI
oli      vaadittu          
</pre></td>
								<td>&nbsp;&nbsp;&nbsp;</td>
								<td><pre>    KIELTOMUOTO
   en        vaadi
   et        vaadi
   ei        vaadi
   emme      vaadi
   ette      vaadi
   eivät     vaadi


   ei        vaadita

   
   en        vaatinut
   et        vaatinut
   ei        vaatinut
   emme      vaatineet
   ette      vaatineet
   eivät     vaatineet


   ei         vaadittu


   en      ole vaatinut
   et      ole vaatinut
   ei      ole vaatinut
   emme    ole vaatineet
   ette    ole vaatineet
   eivät   ole vaatineet


   ei      ole vaadittu


   en    ollut  vaatinut
   et    ollut  vaatinut
   ei    ollut  vaatinut
   emme  olleet vaatineet
   ette  olleet vaatineet
   eivät olleet vaatineet


   ei    ollut  vaadittu
</pre></td>
							</tr>
						</table>
						<table cellspacing="0" cellpadding="0" border="0">
							<tr>
								<td colspan="2" style="padding-bottom:10px;"><strong>Aktiivin konditionaali</strong></td>
							</tr>
							<tr>
								<td><pre>PREESENS 
minä     vaatisin          
sinä     vaatisit          
hän      vaatisi           
me       vaatisimme        
te       vaatisitte        
he       vaatisivat        

PASSIIVI
         vaadittaisiin     

PERFEKTI
olisin   vaatinut          
olisit   vaatinut          
olisi    vaatinut          
olisimme vaatineet         
olisitte vaatineet         
olisivat vaatineet         

PASSIIVI
olisi    vaadittu          
</pre></td>
								<td>&nbsp;&nbsp;&nbsp;</td>
								<td><pre> 
  en          vaatisi
  et          vaatisi
  ei          vaatisi
  emme        vaatisi
  ette        vaatisi
  eivät       vaatisi


   ei          vaadittaisi


   en olisi    vaatinut
   et olisi    vaatinut
   ei olisi    vaatinut
   emme olisi  vaatineet
   ette olisi  vaatineet
   eivät olisi vaatineet


   ei olisi    vaadittu
</pre></td>
							</tr>
						</table>
						<table cellspacing="0" cellpadding="0" border="0">
							<tr>
								<td colspan="2" style="padding-bottom:10px;"><strong>Aktiivin potentiaali</strong></td>
							</tr>
							<tr>
								<td><pre>PREESENS
minä     vaatinen          
sinä     vaatinet          
hän      vaatinee          
me       vaatinemme        
te       vaatinette        
he       vaatinevat        

PASSIIVI
         vaadittaneen      

PERFEKTI
lienen   vaatinut          
lienet   vaatinut          
lienee   vaatinut          
lienemme vaatineet         
lienette vaatineet         
lienevät vaatineet         

PASSIIVI
lienee   vaadittu          
</pre></td>
								<td>&nbsp;&nbsp;&nbsp;</td>
								<td><pre> 
   en          vaatine
   et          vaatine
   ei          vaatine
   emme        vaatine
   ette        vaatine
   eivät       vaatine


   ei          vaadittane


   en    liene vaatinut
   et    liene vaatinut
   ei    liene vaatinut
   emme  liene vaatineet
   ette  liene vaatineet
   eivät liene vaatineet


   ei    liene vaadittu
</pre></td>
							</tr>
						</table>
						<table cellspacing="0" cellpadding="0" border="0">
							<tr>
								<td colspan="2" style="padding-bottom:10px;"><strong>Aktiivin imperatiivi</strong></td>
							</tr>
							<tr>
								<td><pre>PREESENS

(sinä)   vaadi             
(hän)    vaatikoon         
(me)     vaatikaamme       
(te)     vaatikaa          
(he)     vaatikoot         

PASSIIVI
         vaadittakoon      

PERFEKTI

ole      vaatinut          
olkoon   vaatinut          
olkaamme vaatineet         
olkaa    vaatineet         
olkoot   vaatineet         

PASSIIVI

olkoon   vaadittu          
</pre></td>
								<td>&nbsp;&nbsp;&nbsp;</td>
								<td><pre> 

   älä         vaadi   
   älköön      vaatiko
   älkäämme    vaatiko
   älkää       vaatiko
   älkööt      vaatiko


   älköön      vaadittako



   älä ole       vaatinut
   älköön olko   vaatinut
   älkäämme olko vaatineet
   älkää olko    vaatineet
   älkööt olko   vaatineet



   älköön olko   vaadittu
</pre></td>
							</tr>
						</table>
						<table cellspacing="0" cellpadding="0" border="0">
							<tr>
								<td colspan="2" style="padding-bottom:10px;"><strong>Verbin nominaalimuodot</strong></td>
							</tr>
							<tr>
								<td><pre>I INFINITIIVI              

Lyhyempi muoto:            
         vaatia            

Pitempi muoto:             
         vaatiakseni       
         vaatiaksesi
         vaatiakseen
         vaatiaksemme
         vaatiaksenne
         vaatiakseen

III  INFINITIIVI           

inessiivi    vaatimassa    
elatiivi     vaatimasta    
illatiivi    vaatimaan     
adessiivi    vaatimalla
abessiivi    vaatimatta    
instruktiivi vaatiman      
                           
Passiivi
instruktiivi vaadittaman   
                           
                           
</pre></td>
								<td>&nbsp;&nbsp;&nbsp;</td>
								<td><pre> II INFINITIIVI

 inessiivi    vaatiessa
 instruktiivi vaatien

 Passiivi
 inessiivi    vaadittaessa






   IV INFINITIIVI

   nominatiivi  vaatiminen
   partitiivi   vaatimista
  

   I PARTISIIPPI 
   aktiivi      vaativa 
   passiivi     vaadittava

   II PARTISIIPPI 
   aktiivi      vaatinut
   passiivi     vaadittu
</pre></td>
							</tr>
						</table>

					</div>
				</td>
			</tr></table>		</div>
		<div id="footer"><a href="http://www.oph.fi/"><img src="i/oph_logo_ymmarrasuomea.gif" width="157" height="35" alt="OPH" /></a></div>
	</div>
</body>
</html>
